臺灣高等法院臺中分院刑事判決　　　　　　　　　九十一年度上訴字第一五六一號
　　上　訴　人
　　即　被　告　甲○○
右上訴人因違反毒品危害防制條例案件，不服臺灣南投地方法院九十一年度訴字第十
五號中華民國九十一年八月二日第一審判決（起訴案號：臺灣南投地方法院檢察署九
十年度毒偵字第四六六號、九十年度毒偵字第一二四二號），提起上訴，本院判決如
左：
      主  文
上訴駁回。
      事  實
一、甲○○前因施用第一級毒品海洛因及第二級毒品安非他命案件，經依臺灣南投地
    方法院裁定送觀察、勒戒後，認無繼續施用毒品之傾向，由臺灣南投地方法院檢
    察署檢察官於民國（下同）八十九年十月二十四日以八十九年度毒偵字第一八八
    六號為不起訴處分確定。惟甲○○猶不知戒絕毒癮，復分別基於施用第一級毒品
    海洛因及第二級毒品安非他命之概括犯意，均自九十年三月十八日至九十年八月
    十七日止，連續在南投縣埔里鎮○○街一七五巷三十四弄三號住所及同鎮○○里
    ○○街三一五巷三號四樓之三等處，各以將海洛因摻入香菸及將安非他命置於鋁
    箔紙，再以火燒烤，吸其所產生煙霧之方式，非法施用海洛因及安非他命多次。
    嗣為警先後於九十年三月十八日凌晨四時二十分、九十年八月十七日十六時許，
    分別在埔里鎮○○里○○路五二一號及同鎮○○里○○街三一五巷三號四樓之三
    查獲。
二、案經南投縣警察局埔里分局、南投分局報告臺灣南投地方法院檢察署檢察官偵查
    起訴。
    理  由
一、上訴人即被告（以下簡稱被告）甲○○，於本院審判期日，經合法傳喚雖未到庭
    ，惟查：右揭犯罪事實，業據被告甲○○於原審審理時坦承不諱，且被告於九十
    年三月十八日為警查獲後所採尿液經送檢驗，結果呈嗎啡及安非他命類藥物陽性
    反應，其於九十年八月十七日為警查獲後所採尿液經送驗結果，亦呈安非他命類
    藥物陽生反應一情，有詮昕科投股份有限公司九十年七月二十六日第00000
    000號濫用藥物尿液檢驗報告、內政部警政署刑事警察局鑑驗通知書各一件存
    卷可考；雖被告第二次為警查獲後尿液檢驗未檢測出嗎啡陽性反應，然參以被告
    前已有施用毒品為警查獲之紀錄，有臺灣高等法院被告全國前案紀錄表一件在卷
    可參，及一般施用毒品者，常具成癮性及依賴性，戒除不易之常情可知，被告顯
    有繼續施用毒品之可能，是被告右揭施用第一、二級毒品之自白堪信為真實。又
    被告前因施用第一級毒品海洛因及第二級毒品安非他命案件，經依臺灣南投地方
    法院裁定送觀察、勒戒後，認無繼續施用毒品之傾向，由臺灣南投地方法院檢察
    署檢察官於八十九年十月二十四日以八十九年度毒偵字第一八八六號為不起訴處
    分確定，有該不起訴處分書一件附卷可證，本案事證明確，被告施用毒品犯行堪
    以認定，應予依法論科。
二、按海洛因、安非他命分屬毒品危害防制條例第二條第二項第一、二款所指之第一
    、二級毒品，合先說明。故核被告甲○○所為，係犯毒品危害防制條例第十條第
    一項、第二項之施用第一級、第二級毒品罪。其持有第一、二級毒品之低度行為
    ，已為施用之高度行為所吸收，均不另論罪。再其所犯上開二罪之間，犯意各別
    ，行為互殊，應予分論併罰。又被告所為多次施用第一、二級毒品之行為，時間
    緊接，所犯罪名相同，顯係出於概括之犯意為之，為連續犯，均依刑法第五十六
    條之規定以一罪論，並加重其刑。原審判決適用毒品危害防制條例第十條第一、
    二項，刑法第十一條前段、第五十六條、第五十一條第五款之規定，並審酌被告
    之素行、犯罪之動機、目的、手段、生活狀況、智識程度、其施用毒品之時間，
    及經觀察、勒戒後，猶故態復萌，再行施用毒品，無視於毒品對自身健康之戕害
    及國家對於杜絕毒品犯罪之禁令，惡性非輕，雖被告另經臺灣南投地方法院裁定
    令入戒治處所施以強制戒治，惟此乃矯正治療其施用毒品惡習，並預防再犯之特
    別措施，性質為保安處分，與其所應受之刑罰，性質並非相同，本件被告既屢犯
    不改，量刑自不宜過輕，與其犯罪後坦承犯行，頗具悔意，態度尚佳等一切情狀
    ，分別量處被告施用第壹級毒品部分有期徒刑拾月；被告施用第貳級毒品部分有
    期徒刑陸月，並定其應執行為有期徒刑壹年貳月。核其認事用法均無違誤，量刑
    亦稱妥適，應予維持。被告具狀上訴主張應重新量刑，指摘原審判決不當，為無
    理由，應予駁回。
三、被告甲○○經合法傳喚，無正當理由，未於本院審判期日到庭，爰不待其陳述，
    逕予判決，附予敘明。
據上論斷，應依刑事訴訟法第三百六十八條、第三百七十一條，判決如主文。
本案經檢察官乙○○到庭執行職務。
中        華        民        國  九 十 一  年     十     月　 三十一   日
                                  臺灣高等法院臺中分院刑事第三庭
                                        審判長法　官　陳　朱　貴
                                              法　官　劉　連　星
                                              法  官  胡  忠  文
右正本證明與原本無異。
施用第一級毒品部分得上訴。
施用第二級毒品部分不得上訴。
如不服本判決應於收受送達後十日內向本院提出上訴書狀，其未述上訴之理由者並
得於提起上訴後十日內向本院補提理由書（均須按他造當事人之人數附繕本）。
                                              書記官　許  美  惠
中        華  　    民        國  九 十 一  年    十一    月    一 　   日
毒品危害防制條例第十條
施用第一級毒品者，處六月以上五年以下有期徒刑。
施用第二級毒品者，處三年以下有期徒刑。
                                                                        Ｋ
